臺灣板橋地方法院刑事判決　　　　　　　94年度訴字第2165號
公　訴　人　臺灣板橋地方法院檢察署檢察官
被　　　告　戊○○
上列被告因竊盜等案件，經檢察官提起公訴（九十四年度偵字第
一四○二六號），於被告為有罪之陳述後，本院合議庭裁定由受
命法官獨任依簡式審判程序審理，茲判決如下：
    主  文
戊○○連續於夜間侵入住宅、逾越安全設備竊盜，累犯，處有期
徒刑貳年。
於簽帳單上偽造之「張本知」署名伍枚沒收之。
    事  實
一、戊○○前因違反麻醉藥品管理條例案件，經臺灣花蓮地方法
    院以八十二年度訴字第二三八號判處有期徒刑六月確定，於
    民國八十三年二月十七日以易科罰金執行完畢（不構成累犯
    ）。又同因違反麻醉藥品管理條例及藥事法案件，經臺灣花
    蓮地方法院以八十六年度訴字第二七八號判處有期徒刑一年
    確定；復因恐嚇案件，經臺灣花蓮地方法院以八十六年度易
    字第一三三○號判處有期徒刑五月確定，經與前開宣告之有
    期徒刑一年接續執行，甫於八十八年七月十七日因假釋期滿
    未經撤銷而視為執行完畢；另又因公共危險案件，經臺灣雲
    林地方法院以八十九年度虎交簡字第九七號判處有期徒刑二
    月確定，甫於九十年四月七日執行完畢；其後再因竊盜案件
    ，經本院以八十九年度易字第七六○號判處有期徒刑五月確
    定，甫於九十一年二月二十六日以易科罰金執行完畢（以上
    構成累犯）。
二、戊○○因經濟節倨，基於意圖為自己不法所有之概括犯意，
    先後以於夜間攀爬侵入住宅或毀損踰越安全設備等方式，連
    續於位於臺北縣五股鄉○○路○段三十二號之「臺北星洲社
    區」為如附表所示十二次竊盜行為，其行為時間、地點、方
    式、被害人姓名與竊得之財物等，均詳如附表一所示（竊得
    財物欄所載金額如未標明幣值即指新臺幣）。
三、戊○○於竊得張本知所有卡號為000000000000
    000之華僑商業銀行用卡乙張後（即附表一編號十二之部
    分），復基於意圖為自己不法所有之概括犯意，先後前往五
    家特約商店消費購物或取得服務之利益，於結帳時持交該竊
    得之信用卡予結帳人員，佯為真正持卡人簽帳消費，並在結
    帳人員繕打交付之簽帳單持卡人簽名欄上偽簽「張本知」之
    署名乙枚，以為「持卡人同意依照信用卡使用約定，一經使
    用或訂購物品均應按所示之全部金額，付款予發卡銀行」用
    意之證明，而偽造該等簽帳單，並交還結帳人員而行使該簽
    帳單簽帳購物，以此方式施用詐術使該結帳人員陷於錯誤，
    而交付戊○○選購之物品或提供服務，並交付簽帳單顧客收
    執聯予戊○○收執，另發卡銀行亦因其行使竊得之信用卡及
    偽造之簽帳單誤認係真正持卡人消費而代為墊付簽帳款，足
    以生損害於社會交易秩序、真正持卡人、特約商店及發卡銀
    行，其購買時間、地點、特約商店名稱、消費金額及購得物
    品或服務等詳如附表二所示。
四、嗣於九十四年八月十八日一時四十分許，警在位於臺北縣林
    口鄉○○路九十號之網路咖啡店內盤查時，發現戊○○持有
    辛○○遭竊之國民身分證乙紙及電話簿乙本（如附表一編號
    九）而查獲，經戊○○帶同警察至其位於臺北縣五股鄉○○
    路○段三十二巷二十七號四樓之一住處同意搜索，起出辛○○遭竊之金融卡乙張、表盒乙個、紅色皮包乙個、香菸盒乙
    個、化妝包（內含口紅三支）乙個及所僱用外籍勞工莊貝絲
    拉之全民健康保險卡乙張（如附表一編號九）；甲○○遭竊
    之信用卡乙張及戒指乙枚（如附表一編號十）；張本知遭竊
    之信用卡乙張、鑽石項鍊乙條及白金項鍊乙條（如附表一編
    號十二）。
五、案經己○○、壬○○、庚○○、癸○○、丁○○、丙○○、
    乙○○、辛○○及張本知訴由臺北縣政府警察局新店分局報
    告臺灣板橋地方法院檢察署檢察官偵查起訴。
    理  由
一、犯罪事實之認定：
  (一)上揭犯罪事實，業據被告戊○○於警詢、偵查及本院審理中
    均自白不諱，核與告訴人己○○、壬○○、庚○○、癸○○
    、丁○○、丙○○、乙○○、辛○○、張本知及被害人甲○○於警詢中之指述合致，堪信被告之自白應與事實相符。此
    外，並有卷附贓物認領保管單三紙、現場及起獲贓物相片十
    六紙、華僑商業銀行損失明細表乙紙、中央氣象局九十四年
    日出日沒時刻表乙紙及被告偽造之簽帳單存根聯影本五紙等
    可資佐證。
  (二)又信用卡係簽帳交易之憑證，為信用交易工具，經發卡銀行
    為相當之徵信後製發，非持卡人本人不得使用，而簽帳單則
    為簽帳消費同意特約商店請款之憑據，被告佯為真正持卡人
    而憑以簽帳消費，並偽造真正持卡人名義之簽帳單持交行使
    ，顯無支付價金之意思，其以此方式使特約商店人員誤信其
    為真正持卡人而在進行刷卡簽單程序後將物品交付予被告或
    提供服務，自為施用詐術使人陷於錯誤而交付物品及得具財
    產價值之利益，自足生損害於社會交易秩序、真正持卡人、
    發卡銀行及特約商店。
  (三)綜上所述，本件事證已臻明確，被告如事實欄所載之犯行堪
    為認定，應予依法論科。
二、論罪科刑之法律適用：
  (一)按住宅之鐵窗及窗戶等設備，除供房屋之採光、通風外，並
    具防閑之作用，核屬刑法第三百二十一條第一項第二款所定
    之安全設備。次按持信用卡交易，基本上於發卡銀行不依契
    約給付持卡人所消費之帳款予特約商店時，持卡人對於特約
    商店仍直接負有給付價金義務，從而持信用卡交易與通常之
    買賣並無差異，僅在價金給付後由發卡銀行代為付帳，而發
    卡銀行給付特約商店價金時，則就事後之權利關係發生變動
    ，亦即由持卡人對於發卡銀行負擔給付價金債務而已，是持
    卡人與特約商店間之交易，乃係以信任關係為基礎的信用販
    賣契約，倘持卡人並無支付價金之意思或能力，向特約商店
    提示信用卡消費，係屬對特約商店店員施行詐欺。再按持信
    用卡交易後，店員交付予持卡人簽名之簽帳單，係表明持卡
    人同意依照信用卡使用約定，一經使用或訂購物品均應按所
    示之全部金額，付款予發卡銀行，是以持卡人於該簽帳單簽
    名之用意，係對所簽之金額負責之意，故為私文書。
  (二)核被告戊○○所為：1.附表一編號九部分，係犯刑法第三百
    二十條第一項之普通竊盜罪；2.附表一編號一、八、十二部
    分，係犯刑法第三百二十一條第一項第一款、第二款之夜間
    侵入住宅、踰越安全設備竊盜罪；3.附表一編號十部分，係
    犯刑法第三百二十一條第一項第一款之夜間侵入住宅竊盜罪
    ；4.附表一編號二、四、五、六、七、十一部分，係犯刑法
    第三百二十一條第一項第二款之踰越安全設備竊盜罪；5.附
    表一編號三部分，係犯刑法第三百二十一條第一項第二款之
    毀損踰越安全設備竊盜罪；6.附表二部分，係犯刑法第二百
    十六條、第二百十條之行使偽造私文書罪、同法第三百三十
    九條第一項之詐欺取財罪及同法第三百三十九條第二項之詐
    欺得利罪。起訴書雖就附表一編號一、二、三、四、五、六
    、七、八、十一、十二部分漏引刑法第三百二十一條第一項
    第二款之起訴法條，惟已據公訴人於本院審理時當庭補充之
    ，附為敘明。被告先後十二次竊盜犯行，時間緊接，方法相
    同，所犯又係基本犯罪構成要件相同之罪，顯基於概括犯意
    而為之，雖有侵入住宅、毀損逾越安全設備及普通竊盜等不
    同情狀之分，然其基本犯罪構成要件相同，仍成立連續犯，
    應依刑法第五十六條之規定，從其中情節較重即如附表一編
    號十二行為所犯之刑法第三百二十一條第一項第一款、第二
    款之夜間侵入住宅、踰越安全設備竊盜罪論處，並加重其刑
    。又其在簽帳單上偽造署押之行為，屬偽造簽帳單私文書之
    階段行為，而偽造私文書之低度行為復為行使偽造私文書之
    高度行為所吸收，均不另論罪。又被告一個詐欺行為，同時
    造成特約商店及發卡銀行財產法益之侵害，觸犯數罪名，為
    想像競合犯，應依刑法第五十五條之規定從一重處斷。另被
    告先後五次行使偽造私文書及五次詐欺取財、詐欺得利之犯
    行，均時間緊接，方法相同，觸犯構成要件相同之罪名，顯
    係基於概括犯意為之，皆為連續犯，其中詐欺部分雖有詐欺
    取財及詐欺得利之別，然其基本犯罪構成要件相同，仍成立
    連續犯，應分別依刑法第五十六條之規定，就其中情節較重
    即如附表二編號五行為所犯之刑法第二百十六條、第二百十
    條之行使偽造私文書罪，與同法第三百三十九條第一項之詐
    欺取財罪各論以一罪，並均加重其刑。又被告行竊目的端在
    取得竊得物品之財產價值，除銷贓轉售得款外，就所竊物品
    本身之利用亦屬取得財產價值之方式。本件被告竊得張本知
    之信用卡後持以冒用消費，核為利用竊得物品而取得財產價
    值之目的行為，是以被告所犯上開竊盜、行使偽造私文書及
    詐欺取財等三罪間，具目的與手段之牽連犯關係，為裁判上
    一罪，應依刑法第五十五條之規定從一重之刑法第三百二十
    一條第一項第一款、第二款夜間侵入住宅、踰越安全設備竊
    盜罪論處。另被告前因違反麻醉藥品管理條例及藥事法案件
    ，經臺灣花蓮地方法院以八十六年度訴字第二七八號判處有
    期徒刑一年確定；復因恐嚇案件，經臺灣花蓮地方法院以八
    十六年度易字第一三三○號判處有期徒刑五月確定，經與前
    開宣告之有期徒刑一年接續執行，甫於八十八年七月十七日
    因假釋期滿未經撤銷而視為執行完畢；另又因公共危險案件
    ，經臺灣雲林地方法院以八十九年度虎交簡字第九七號判處
    有期徒刑二月確定，甫於九十年四月七日執行完畢；其後再
    因竊盜案件，經本院以八十九年度易字第七六○號判處有期
    徒刑五月確定，甫於九十一年二月二十六日以易科罰金執行
    完畢，此有臺灣高等法院被告前案紀錄表附卷足參，其於有
    期徒刑執行完畢五年以內再犯本件最重本刑為有期徒刑以上
    之罪，為累犯，應依刑法第四十七條之規定遞為加重其刑。
  (三)爰審酌被告有如事實欄所載之前科及執行紀錄，有臺灣高等
    法院被告前案紀錄表在卷可考，素行不佳，智識程度為國民
    中學畢業（參被告警詢筆錄教育程度欄之記載），因經濟節
    倨而為本件犯行，動機容有可議，所用之日夜間侵入住宅、
    毀損逾越安全設備等手段，較之一般竊盜行為情節為重，惡
    性非輕，尤其侵入住宅行竊之十二次犯行，均係在同一社區
    為之，足以造成該社區居民之驚懼不安，且所竊物品價值非
    微，復冒用竊得之信用卡消費，擴大被害人之損害範圍，其
    所造成之危害堪認甚鉅，應予嚴懲而不宜輕縱，惟於偵審中
    能直承犯行，犯罪後態度尚非不佳等一切情狀，量處如主文
    所示之刑，以資懲儆。
  (四)被告在簽帳單五紙上所偽造之「張本知」署名共五枚，應依
    刑法第二百十九條規定宣告沒收。至於簽帳單顧客收執聯並
    未扣案，而簽帳單商戶存根聯本身已據被告提交與特約商店
    ，非被告所有，均毋庸宣告沒收，併此說明。
據上論斷，應依刑事訴訟法第二百七十三條之一第一項、第二百
九十九條第一項前段，刑法第五十六條、第三百二十一條第一項
第一款、第二款、第三百三十九條第一項、第二百十六條、第
二百十條、第五十五條、第四十七條、第二百十九條，罰金罰鍰
提高標準條例第一條前段，判決如主文。
本案經檢察官曾文鐘到庭執行職務。
中　　華　　民　　國　　94　　年　　11　　月　　8 　　日
                  刑事第十庭  法　官  楊  博  欽
以上正本證明與原本無異
如不服本判決應於送達後十日內向本院提出上訴狀
                              書記官　曾  美  滋
中　　華　　民　　國　　94　　年　　11　　月　　8 　　日
附錄本案論罪科刑法條全文：
中華民國刑法第二百一十條
  偽造、變造私文書，足以生損害於公眾或他人者，處五年以下
  有期徒刑。
中華民國刑法
第二百一十六條
  行使第二百十條至第二百十五條之文書者，依偽造、變造文書
  或登載不實事項或使登載不實事項之規定處斷。
中華民國刑法第三百二十一條
  犯竊盜罪而有左列情形之一者，處六月以上五年以下有期徒刑：
    一、於夜間侵入住宅或有人居住之建築物、船艦或隱匿其內
        而犯之者。
    二、毀越門扇、牆垣或其他安全設備而犯之者。
    三、攜帶兇器而犯之者。
    四、結夥三人以上而犯之者。
    五、乘火災、水災或其他災害之際而犯之者。
    六、在車站或埠頭而犯之者。
  前項之未遂犯罰之。
中華民國刑法第三百三十九條
  意圖為自己或第三人不法之所有，以詐術使人將本人或第三人
  之物交付者，處五年以下有期徒刑、拘役或科或併科一千元以
  下罰金。
  以前項方法得財產上不法之利益或使第三人得之者，亦同。
  前二項之未遂犯罰之。
附表一：
┌──┬──────┬───────┬────────┬────┬─────┐
│編號│  行為時間  │  行為地點    │    行為方式    │被害人  │竊得之財物│
├──┼──────┼───────┼────────┼────┼─────┤
│ 一 │ 九十三年二 │臺北縣五股鄉成│自外攀爬由窗戶進│己○○  │金項鍊三條│
│    │ 月九日二十 │泰路一段三十二│入              │        │、金戒指十│
│    │ 四時許之夜 │巷三十一號五樓│                │        │五只及行動│
│    │ 間某時     │              │                │        │電話乙具  │
├──┼──────┼───────┼────────┼────┼─────┤
│ 二 │九十三年二月│同上巷十五號四│自外攀爬後陽臺由│壬○○  │金手鍊二條│
│    │二十一日日間│樓            │窗戶進入        │        │、金項鍊二│
│    │某時        │              │（侵入住宅部分未│        │條、金戒指│
│    │            │              │據告訴）        │        │二只、金墜│
│    │            │              │                │        │子乙個、耳│                  │
│    │            │              │                │        │環四對及白│                  │
│    │            │              │                │        │金蘇聯鑽戒│                  │
│    │            │              │                │        │乙只      │                  │
├──┼──────┼───────┼────────┼────┼─────┤
│ 三 │九十三年三、│同上巷二十七號│自陽臺鐵窗攀爬至│庚○○  │金項鍊乙條│
│    │四月間某日十│二樓          │陽臺後，再打破窗│        │、金戒指三│
│    │七時許      │              │戶玻璃而進入（侵│        │枚、金手環│
│    │            │              │入住宅及毀損部分│        │乙對、金牌│
│    │            │              │未據告訴）      │        │乙批及筆記│                  │
│    │            │              │                │        │型電腦乙部│                  │
├──┼──────┼───────┼────────┼────┼─────┤
│ 四 │九十三年三、│同上巷二十九號│自後窗攀爬進入  │癸○○  │黃金飾品（│
│    │四月間某日之│二樓          │（侵入住宅部分未│        │價值約三十│
│    │日間某時    │              │據告訴）        │        │萬元）、行│
│    │            │              │                │        │動電話乙具│
│    │            │              │                │        │及語言翻譯│                  │
│    │            │              │                │        │機乙部    │                  │
├──┼──────┼───────┼────────┼────┼─────┤
│ 五 │九十四年六月│同上巷七號三樓│由窗戶爬入      │丁○○  │現金五萬七│
│    │三日七時許  │              │（侵入住宅部分未│        │千元、人民│
│    │            │              │據告訴）        │        │幣一萬三千│
│    │            │              │                │        │元、港幣九│
│    │            │              │                │        │百元及鑽表│                  │
│    │            │              │                │        │乙支      │                  │
├──┼──────┼───────┼────────┼────┼─────┤
│ 六 │九十四年六月│同上巷七號五樓│由後窗爬入      │丙○○  │現金一萬元│
│    │間某日之日間│              │（侵入住宅部分未│        │          │
│    │某時        │              │據告訴）        │        │          │
├──┼──────┼───────┼────────┼────┼─────┤
│ 七 │九十四年六月│同上巷二十五號│由後窗爬入      │乙○○  │合計失竊電│
│    │十三日十七時│九樓          │（九十四年六月十│        │腦主機乙部│
│    │許          │              │三日侵入住宅部分│        │、戒指乙枚│
├──┼──────┤              │未據告訴）      │        │及行動電話│
│ 八 │九十四年六月│              │                │        │乙具      │
│    │十五日夜間十│              │                │        │          │
│    │九時許      │              │                │        │          │
├──┼──────┼───────┼────────┼────┼─────┤
│ 九 │九十四年六月│同上巷三十三號│不詳            │辛○○  │紅色皮包乙│
│    │二十三日日間│九樓          │（侵入住宅部分未│        │只（內含國│
│    │某時        │              │據告訴）        │        │民身分證乙│
│    │            │              │                │        │紙、電話簿│
│    │            │              │                │        │乙本、金融│
│    │            │              │                │        │卡乙張、香│
│    │            │              │                │        │菸盒乙個、│
│    │            │              │                │        │化妝包乙個│
│    │            │              │                │        │、口紅三支│
│    │            │              │                │        │、手表含表│
│    │            │              │                │        │盒乙個、所│
│    │            │              │                │        │僱用外籍勞│
│    │            │              │                │        │工莊貝絲拉│
│    │            │              │                │        │之全民健康│
│    │            │              │                │        │保險卡乙張│
├──┼──────┼───────┼────────┼────┼─────┤
│ 十 │九十四年六月│同上巷三十三號│不詳            │甲○○  │行動電話二│
│    │二十四日凌晨│十樓          │                │        │具、信用卡│
│    │某時之夜間  │              │                │        │二張、戒指│
│    │            │              │                │        │三枚及現金│
│    │            │              │                │        │數千元    │
├──┼──────┼───────┼────────┼────┼─────┤
│ 十 │九十四年七月│同上巷七號五樓│由後窗爬入      │丙○○  │數位相機乙│
│ 一 │間某日之日間│              │（侵入住宅部分未│        │部、筆記型│
│    │某時        │              │據告訴）        │        │電腦乙部及│
│    │            │              │                │        │金項鍊二條│
├──┼──────┼───────┼────────┼────┼─────┤
│ 十 │九十四年七月│同上巷九號六樓│由後窗爬入      │張本知  │筆記型電腦│
│ 二 │二十五日二十│              │                │        │乙部、外接│
│    │時許之夜間  │              │                │        │硬碟機乙部│
│    │            │              │                │        │、現金人民│
│    │            │              │                │        │一千元、港│
│    │            │              │                │        │幣一千元、│
│    │            │              │                │        │金飾、鑽石│
│    │            │              │                │        │戒指乙枚、│
│    │            │              │                │        │白金項鍊乙│
│    │            │              │                │        │條及華僑商│
│    │            │              │                │        │業銀行用卡│
│    │            │              │                │        │乙張      │
└──┴──────┴───────┴────────┴────┴─────┘
附表二：
┌──┬──────┬───────┬────────┬────┬─────┐
│編號│  行為時間  │  行為地點    │  特約商店名稱  │詐得財物│簽帳金額  │
│    │            │              │                │或利益  │（新臺幣）│
├──┼──────┼───────┼────────┼────┼─────┤
│ 一 │九十四年七月│臺北縣林口鄉中│中國石油股份有限│油品    │一百元    │
│    │二十九日十四│山路一號      │公司林口站      │        │          │
│    │時八分許    │              │                │        │          │
├──┼──────┼───────┼────────┼────┼─────┤
│ 二 │同年月三十一│臺北縣新莊市中│珈多利汽車旅館  │住宿服務│一千五百八│
│    │日八時三十七│榮街五十五號  │                │        │十元      │
│    │分許        │              │                │        │          │
├──┼──────┼───────┼────────┼────┼─────┤
│ 三 │同上日十三時│臺北縣新莊市幸│愛情屋情趣商品量│情趣用品│七百元    │
│    │五十六分許  │福路八號一樓  │販店            │        │          │
├──┼──────┼───────┼────────┼────┼─────┤
│ 四 │同上日十四時│臺北縣新莊市新│佳緯服裝有限公司│服飾    │一千二百六│
│    │三十五分許  │泰路二九六號  │                │        │十元      │
├──┼──────┼───────┼────────┼────┼─────┤
│ 五 │同上日二十時│臺北縣新莊市新│愛倍舒特鞋店    │鞋子    │二千二百五│
│    │十九分許    │泰路二八一號  │                │        │十元      │
└──┴──────┴───────┴────────┴────┴─────┘
